最　高　行　政　法　院　裁　定
　　　　　　　　　　　　　　　　　　 96年度裁字第02836號
上　訴　人　巨業交通股份有限公司
代　表　人　甲○○
被 上訴 人　臺中縣政府
代　表　人　乙○○
上列當事人間因勞動基準法事件，上訴人對於中華民國95年12月
27日臺中高等行政法院95年度簡字第187號判決，提起上訴，本
院裁定如下：
　　主  文
上訴駁回。
上訴審訴訟費用由上訴人負擔。
　　理  由
一、按對於適用簡易程序之裁判提起上訴或抗告，須經本院許可
    ，且該許可以訴訟事件所涉及之法律見解具有原則性者為限
    ，行政訴訟法第235條定有明文。
二、上訴意旨略謂：1.勞動基準法第36條僅係原則上之規定，在
    一定條件下，仍不受該條之限制，與強制規定並無例外之情
    形，尚屬有間。內政部75年5月17日（75）台內勞字第39800
    1號函亦表示勞動基準法第36條並非強行規定，原判決認勞
    動基準法第36條係強制規定之法律見解有違誤，而該事件所
    涉及之見解具有法律上原則性。2.上訴人為公路汽車客運業
    ，需用大量駕駛員，惟因上訴人所僱用之駕駛員，依法須具
    有職業大客車駕駛執照且能確保行車安全者，非如一般勞工
    能於短時間招募；上訴人已極力改善，仍未能補足人員短缺
    之需求，對於被上訴人所稱未給予所僱用之駕駛員吳基東每
    7日休息1日作為例假，實無故意、過失，依司法院釋字第27
    5號解釋意旨，應即不罰。3.上訴人經營開往各地區○○路
    線，每一路線均安排班次，固定時間即須有公車開出，不論
    平日或假日，亦不因駕駛員之一時缺額或請假而減少班次，
    故上訴人行業之工作性質符合勞動基準法第84條之1第1項規
    定，被上訴人知悉臺中地區大客車駕駛員缺額之普遍性問題
    ，亦明知上訴人已依勞動基準法第84條之1第1項規定報請主
    管機關核備中，仍密集連結對上訴人開單處罰9次，要求上
    訴人在短期間內改善，顯無期待可能性，且違反比例原則，
    亦不符勞動基準法第36條規定意旨。4.上訴人目前營運之路
    線，有諸多係服務偏遠地區學生及老人之交通需求而設，上
    訴人之所有員工均明瞭此狀況，同意在休假上作適度調整，
    上訴人因大客車駕駛員嚴重缺額，雖減少偏遠地區之班次或
    刪除該等虧損路線，惟此將致偏遠地區學生及老人無客運可
    供搭乘，更減少駕駛員工作機會，故仍秉持客運業應有之負
    責態度，願意繼續服務偏遠地區乘客。被上訴人對於上訴人
    一再繼續密集開單處罰，使上訴人面臨倒閉邊緣、經濟窘困
    ，此實非勞動基準法之規定意旨云云。
三、經核上訴人之上開理由，無非重述其在原審行政起訴狀相同
    之主張，或謂原審駁斥其主張之理由為不當，並未表明原判
    決所適用之法規有何顯然之重大錯誤，或與其他高等行政法
    院就同類事件所表示之法律見解互相牴觸，難認其訴訟事件
    所涉及之法律見解具有原則性。依首揭規定，上訴人提起上
    訴不應許可，其上訴為不合法，應予駁回。
四、依行政訴訟法第249條第1項前段、第104條、民事訴訟法第9
    5條、第78條，裁定如主文。
中　　華　　民　　國　　96　　年　　11　　月　　22　　日
                    最高行政法院第四庭
                        審判長法官　鍾　耀　光
                              法官  姜　仁　脩
                              法官　王　德　麟
                              法官　黃　清　光
                              法官　吳　慧　娟
以  上  正  本  證  明  與  原  本  無  異
中　　華　　民　　國　　96　　年　　11　　月　　23　　日
　　　　　　　　　　　　　　　書記官　蘇　金　全
